【裁判字號】    97,交上訴,16
【裁判日期】    970409
【裁判案由】    公共危險等
【裁判全文】
臺灣高等法院刑事判決                97年度交上訴字第16號
上  訴  人    臺灣桃園地方法院檢察署檢察官
被      告    甲○○
上列上訴人因被告過失致死等案件，不服臺灣桃園地方法院96年
度交訴字第94號，中華民國96年12月31日第一審判決（起訴案號
：臺灣桃園地方法院檢察署96年度偵字第9088號、96年度偵字第
10977號），提起上訴，本院判決如下：
    主  文
上訴駁回。
    事實及理由
一、本案經本院審理結果，認第一審以被告甲○○犯刑法第 276
    條第1 項之過失致死罪，判處有期徒刑1年6月，減為有期徒
    刑9月；所犯刑法第185條之4 之駕車肇事致人死亡逃逸罪，
    處有期徒刑1年，減為有期徒刑6 月，並定應執行有期徒刑1
    年2 月，認事用法及量刑均無不當，應予維持，並引用第一
    審判決書記載之事實、證據及理由（如附件）。
二、檢察官循告訴人請求之上訴意旨略以：被告事發後畏罪潛逃
    ，經檢察官、警方傳訊均矢口否認犯嫌，對被害人家屬避不
    見面、商談和解事宜時亦以經濟窘迫、無法負擔等語搪塞，
    毫無和解誠意，亦乏悔悟之心，原審斷無僅科處1年2月有期
    徒刑之理云云，惟查：被告於警詢及偵查中雖僅陳稱：只知
    有撞到不明物體，但不知撞到是人而未下車查看或稱其時速
    僅5、60而已，不致把人撞死等語（見偵字第10977 號卷第4
    至5頁、8頁、相驗卷第138 頁），然嗣於原審及本院審理中
    均一致坦承犯行（見原審卷第45頁、49頁、本院卷第24頁反
    面、39頁）；又被告迄今雖未與被害人家屬達成民事和解，
    惟其於本院審理中已表示願意努力達到和解金額，被害人家
    屬要求之賠償金額伊願意賠償，出獄後會分期給付予被害人
    家屬等語（見本院卷第40頁），衡諸被告所述每月2、3萬元
    薪資，尚須獨立扶養二名幼子之家庭情狀（見本院卷第39頁
    ），經濟情況確實不佳，卻仍表示出獄後願分期給付賠償金
    額，難認被告無悔悟之心，況量刑為法院職權審酌之事項，
    被告之犯後態度及尚未與被害人家屬達成和解等事項，均經
    原審於量刑時審酌在案，難認原審量刑有何輕重失衡之處。
    是檢察官上訴指摘原審量刑過輕云云，為無理由，應予駁回
    。
據上論結，應依刑事訴訟法第373條、第368條，判決如主文。
本案經檢察官張啟彬到庭執行職務。
中    華    民    國    97    年    4     月     9    日
                  刑事第十庭    審判長法  官 楊炳禎
                                      法  官 陳博志
                                      法  官 李春地
以上正本證明與原本無異。
駕車肇事致人死亡逃逸罪部分如不服本判決，應於收受送達後十
日內向本院提出上訴書狀，其未敘述上訴之理由者並得於提起上
訴後十日內向本院補提理由書（均須按他造當事人之人數附繕本
）。
其餘不得上訴。
                                      書記官 蘇秋
中    華    民    國    97    年    4     月    9     日
附錄本案論罪科刑法條全文：
刑法第276條第1項
因過失致人於死者，處2年以下有期徒刑、拘役或2千元以下罰金
。
刑法第185條之4
駕駛動力交通工具肇事，致人死傷而逃逸者，處6月以上5年以下
有期徒刑。


司法院資訊處製作；財團法人民間司法改革基金會備份。
